臺灣桃園地方法院交通事件裁定　　　　 96年度交聲字第390號
原處分機關　　台北市政府警察局文山第一分局
異　議　人　　甲○○
即受處分人　　　　　　國民
上列異議人因違反道路交通管理處罰條例案件，對於台北市政府
警察局文山第一分局於民國96年6 月20日北市警文山一分交裁字
AEU500919 號（原舉發通知單案號碼：北市警交大字第AEU50091
9 號）違反道路交通管理事件裁決書所為之處分，聲明異議，本
院裁定如下：
    主  文
異議駁回。
    理  由
一、異議人聲明異議意旨略以：伊僅以手持玩具兜售，無設攤及
    強迫推銷事實，又舉發員警不在現場，僅依著便服之中正二
    分局警察黃俊傑之報案而舉發，且裁決書與通知單所載違規
    地點不同，並檢附台北市政府都市發展局函證明台北市立動
    物園前廣場為動物園用地，與以道路為工作場所之事實不符
    為此聲明異議，請求撤銷原處分。
二、原處分意旨略以：異議人即受處分人甲○○於民國96年1 月
    20日13時10分許，在台北市○○路○段，利用道路為工作場
    所，向民眾兜售玩具，未依通知日期到案，爰依道路交通管
    理處罰條例第82條第1項第3款裁處異議人新臺幣1,800 元。
三、按利用道路為工作場所者，除責令行為人及時停止並消除障
    礙外，處行為人新臺幣1,200 元以上2,400 元以下罰鍰；對
    於違反本條例之行為者，民眾得敘明違規事實或檢具違規證
    據資料，向公路主管或警察機關檢舉，經查證屬實者，應即
    舉發；本條例所稱『道路』係指公路、街道、巷弄、廣場、
    騎樓、走廊或其他供公眾通行之地方，道路交通管理處罰條
    例第82條第1 項第3 款、7 條之1 、3 條第1 款分別定有明
    文。
四、經查：異議人於民國96年1 月20日13時10分許，在台北市○
    ○路○ 段30號動物園前廣場，向民眾兜售玩具乙情，業據異
    議人於聲明異議狀中自承明確，且異議人在上揭場所不斷向
    檢舉人黃俊傑之妻及小孩兜售玩具，檢舉人之妻因不堪其擾
    ，遂告知檢舉人，由檢舉人報請動物園前的機動派出所員警
    舉發等情，有台北市政府警局文山第一分局電話訪問紀錄、
    員警工作紀錄簿在卷可稽，堪認異議人確有利用動物園前廣
    場為工作場所，強迫推銷玩具之情事無疑。異議人雖檢附台
    北市政府都市發展局函證明台北市立動物園前廣場為動物園
    用地，惟該廣場仍係供公眾通行之地方，依道路交通管理處
    罰條例第3 條第1 款之規定，為道路交通管理處罰條例所稱
    之『道路』，故異議人辯稱台北市立動物園前廣場為動物園
    用地，與以道路為工作場所之事實不符云云，顯不足採。
五、綜上，異議人確有於前揭時、地，利用道路為工作場所之事
    實，異議人固以前情置辯，惟異議人利用道路為工作場所之
    違規事實之成立，與有無設攤及舉發員警不在現場，僅依著
    便服之中正二分局警察黃俊傑之報案而舉發等節無涉。又異
    議人意旨雖以違規舉發通知單上違規地點係記載動物園前，
    與裁決書記載為新光路2 段不符為由而聲明異議。然查，違
    規舉發通知單上違規地點係記載「新光路2 段30號動物園前
    」較為詳細具體，而裁決書僅係簡略記載「新光路2 段」，
    雖未將違規地點詳細標明，然本件違規行為及地點之記載並
    無誤，故不影響本件處分效力。從而，原處分機關依前揭道
    路交通管理處罰條例第82條第1 項第3 款規定，於96年6 月
    20日以北市警文山一分交裁字AEU500919 號裁決書裁處異議
    人罰鍰新臺幣1,800 元，核無違誤。本件異議人之異議為無
    理由，自應將其異議駁回。
六、據上論斷，應依道路交通案件處理辦法第19條，裁定如主文
    。
中　　華　　民　　國　　96　　年　　8 　　月　　22　　日
                   臺灣桃園地方法院交通法庭
                              法　官　陳  月  雯
以上正本證明與原本無異。
如不服本裁定，應於送達後5 日內，向本院提出抗告狀（應附繕
本）。
                              書記官　王  峻  宏
中　　華　　民　　國　　96　　年　　8 　　月　　31　　日
